臺灣高等法院刑事判決　　　　　　　　94年度上訴字第2254號
上　訴　人
即　被　告　甲○○
上列上訴人因違反毒品危害防制條例案件，不服台灣桃園地方法
院93年度訴字第2067號，中華民國94年 4月15日第一審判決（起
訴案號：台灣桃園地方法院檢察署93年度毒偵字第4541號）提起
上訴，本院判決如下：
    主  文
上訴駁回。
    事  實
一、甲○○於民國九十一年間因公共危險案件，經台灣桃園地方
    法院判判處有期徒刑四月，於九十二年十月十七日執行完畢
    。又於九十二年間因施用毒品案件，經台灣桃園地方法院裁
    定送觀察、勒戒後，認無繼續施用毒品之傾向。台灣桃園地
    方法院檢察署檢察官為不起訴處分，仍不知悔改，復基於概
    括之犯意，自九十三年九月十日起至同年十月十五日上午十
    一時許，在桃園縣中壢市公共廁所或公園內，以每週約施用
    二次之頻率，連續施用第一級毒品海洛因多次。嗣於九十三
    年十月十五日十八時四十分許，在桃園縣中壢市中福里水尾
    九八號為警查獲，並扣得海洛因針劑一支（零點五毫升塑膠
    針筒，內含海洛因液體零點二毫升）、海洛因殘渣袋三只及
    其所有且供施用毒品之注射針筒二支。
二、案經桃園縣政府警察局中壢分局報請臺灣桃園地方法院檢察
    署檢察官偵查起訴。
  　理  由
一、上開犯罪事實，業據被告甲○○於原審審理中自白不諱。而
    被告於九十三年十月十五日，為警查獲後所採集之尿液經送
    昭信科技顧問股份有限公司以酵素免疫分析法初驗，再以氣
    相層析質譜分析法複驗，呈現嗎啡陽性反應（海洛因屬嗎啡
    類毒品），有桃園縣政府警察局中壢分局被採尿人姓名編號
    對照表、昭信科技顧問股份有限公司濫用藥物陽性檢體檢驗
    報告在卷可稽，且有查獲之海洛因針劑一支（零點五毫升塑
    膠針筒，內含海洛因液體零點二毫升）、海洛因殘渣袋三只
    、注射針筒二支扣案可證。其中海洛因針劑一支及海洛因殘
    渣袋三只，經送驗確含海洛因成分，有行政院衛生署管制藥
    品管理局檢驗成績書附卷可憑。又被告前因施用毒品案件，
    經原審法院九十二年度毒聲字第二五六三號裁定送觀察、勒
    戒後，認無繼續施用毒品之傾向，由臺灣桃園地方法院檢察
    署檢察官以九十二年毒偵字第一九二八號為不起訴處分，有
    臺灣桃園地方法院檢察署刑案資料查註紀錄表、本院被告全
    國前案紀錄表附卷可考，被告於曾受觀察、勒戒執行完畢後
    ，五年內再犯施用第一級毒品犯行明確，洵堪認定，應予依
    法論科。
二、核被告所為，係犯毒品危害防制條例第十條第一項之施用第
    一級毒品罪。其施用毒品前後持有毒品之低度行為，為施用
    之高度行為所吸收，不另論罪。被告多次施用海洛因之犯行
    ，時間緊密，方法相同，且犯構成要件相同之罪名，顯係基
    於概括犯意反覆為之，應論以連續犯，依刑法第五十六條之
    規定，加重其刑。又被告於九十一年間因公共危險案件，經
    原審法判處有期徒刑四月，於九十二年十月十七日執行完畢
    ，有臺灣桃園地方法院檢察署刑案資料查註紀錄表、本院全
    國前案紀錄表在卷可按，其於前案有期徒刑執行完畢後，五
    年以內再犯本案有期徒刑之罪，係屬累犯，應依刑法第四十
    七條之規定，遞予加重其刑。
三、原審基此認定，爰引毒品危害防制條例第十條第一項、第十
    八條第一項前段，刑法第十一條前段（漏繕前段，應予補正
    ）、第五十六條、第四十七條、第三十八條第一項第二款，
    審酌被告前有施毒之犯行經觀察、勒戒後，猶未能知所省惕
    ，根絕施用毒品惡習，姑念被告坦承犯行犯後態度尚佳，及
    其犯罪之動機、目的、手段、危害與其素行、智識程度等一
    切情狀，量處有期徒刑八月。扣案之海洛因針劑一支（零點
    五毫升塑膠針筒，內含海洛因液體零點二毫升）、海洛因殘
    渣袋三只，因毒品無法單獨析離，應依毒品危害防制條例第
    十八條第一項前段規定，宣告沒收銷燬之。扣案之注射針筒
    二支係被告所有供施用海洛因之物，業據被告供明在卷，應
    依刑法第三十八條第一項第二款之規定宣告沒收。經核其認
    用法，均無不合，量刑也很妥適。被告具狀上訴意旨，未附
    具理由，亦未到庭陳述辯解，空言指摘原判決不當，其上訴
    自無理由，應予駁回。
四、被告經合法傳喚，無正當理由未到庭，爰不待其到庭陳述，
    逕行判決。
五、據上論斷，應依刑事訴訟法第三百六十八條、第三百七十一
    條，判決如主文。
本案經檢察官劉文水到庭執行職務。
中    華    民    國    94    年    8     月    30    日
                  臺灣高等法院刑事第二十三庭
  　                          審判長法  官  尤豐彥
    　                              法  官  鄧振球
      　                            法  官  趙功恆
以上正本證明與原本無異。
如不服本判決，應於收受送達後十日內向本院提出上訴書狀，其
未敘述上訴之理由者並得於提起上訴後十日內向本院補提理由書
（均須按他造當事人之人數附繕本）。
                          　        書記官  孫佩琳
中　　華　　民　　國　　94　　年　　8 　　月　　30　　日
附錄本案論罪科刑法條全文：
毒品危害防制條例第10條第1項
施用第一級毒品者，處 6月以上5年以下有期徒刑。
